【裁判字號】    96,訴,3071
【裁判日期】    970130
【裁判案由】    毒品危害防制條例
【裁判全文】
臺灣臺中地方法院刑事判決              96年度訴字第3071號
公  訴  人  臺灣臺中地方法院檢察署檢察官
被      告  甲○○
                    （
指定辯護人  本院公設辯護人己○○
上列被告因毒品危害防制條例案件，經檢察官提起公訴（96年度
偵字第8408號），本院判決如下：
    主  文
甲○○轉讓第一級毒品，累犯，處有期徒刑壹年貳月，減為有期
徒刑柒月。又轉讓第一級毒品，累犯，處有期徒刑壹年貳月，減
為有期徒刑柒月。又轉讓第一級毒品，累犯，處有期徒刑壹年貳
月，減為有期徒刑柒月。又轉讓第一級毒品，累犯，處有期徒刑
壹年貳月，減為有期徒刑柒月。又販賣第一級毒品，累犯，處有
期徒刑貳拾年；查獲之第一級毒品海洛因拾捌包（淨重肆點貳捌
公克），沒收銷燬之；販賣海洛因所得之新臺幣壹萬仟伍佰元
，沒收，如不能沒收時，以其財產抵償之；扣案之海洛因包裝袋
拾捌個（重肆點陸壹公克）、NOKIA 牌手機壹支（序號00000000
000000 0號，含門號0000-000000 號SIM 卡壹張），均沒收。又
販賣第二級毒品，累犯，處有期徒刑柒年肆月，查獲之第二級毒
品甲基安非他命貳包（驗餘含袋淨重貳點貳公克），沒收銷燬
之；販賣甲基安非他命所得之新臺幣貳仟元，沒收，如不能沒收
時，以其財產抵償之；扣案之NOKIA 牌手機壹支（序號00000000
0000000 號，含門號0000-000000 號SIM 卡壹張），沒收。應執
行有期徒刑貳拾伍年，查獲之第一級毒品海洛因洛拾捌包（淨重
肆點貳捌公克）、第二級毒品甲基安非他命貳包（驗餘含袋淨重
貳點貳公克），均沒收銷燬之；販賣海洛因所得之新臺幣壹萬
仟伍佰元及販賣甲基安非他命所得之新臺幣貳仟元，均沒收，
如不能沒收時，均以其財產抵償之；扣案之海洛因包裝袋拾捌個
（重肆點陸壹公克）、NOKIA 牌手機壹支（序號00000000000000
0 號，含門號0000-000000 號SIM 卡壹張），均沒收。
    事  實
一、甲○○曾犯贓物罪，經法院判處有期徒刑4 月確定，又曾因
    違反毒品危害防制條例案件，經法院分別判處有期徒刑1 年
    2 月、5 月確定，上開3 罪經合併定應執行刑為1 年8 月，
    於民國92年2 月12日執行完畢。
二、甲○○明知海洛因、甲基安非他命分屬毒品危害防制條例管
    制之第一級、第二級毒品，非經許可，不得轉讓、販賣，竟
    基於無償轉讓海洛因毒品之各別犯意，於附表一編號1 所示
    時間、地點，無償轉讓海洛因供林傳盛施用2 次；又於附表
    一編號2 所示時間、地點，無償轉讓海洛因供乙○○施用2
    次。又意圖營利，基於販賣海洛因之犯意，於附表2 所示時
    間、地點，販賣海洛因給丙○○、戊○○。復意圖營利，基
    於販賣甲基安非他命之犯意，於附表3 所示時間、地點，販
    賣甲基安非他命給丁○○。嗣經臺中縣警察局烏日分局員警
    依臺灣臺中地方法院檢察署檢察官指揮，執行通信監察及動
    態跟監後，於96年3 月28日下午16時20分許，持本院96年度
    聲搜字第1367號搜索票前往甲○○住處搜索時，在臺中縣霧
    峰鄉○○路301 巷19號前，發現甲○○行蹤，甲○○見警欲
    逃跑之際，隨手丟棄海洛因及甲基安非他命各1 包，為警攔
    捕後，復在其所騎乘之車號INH －222 號重型機車之前置物
    箱內查獲海洛因17包（與其所丟棄1 包，總計18包、驗後合
    計淨重4.28公克，包裝袋重4.61公克）、甲基安非他命1 包
    （與其所丟棄之1 包，總計2 包、驗後含袋淨重2.23公克）
    、NOKIA 牌手機1 支（序號：000000000000000 號，含門號
    0000-000000 號SIM 卡1 張）、BENQ牌手機1 支（序號0000
    00000000 000號，含門號0000-000000 號SIM 卡1 張）、G-
    PLUS手機1 支（序號：000000000000000 號，含門號0000-0
    00000 號SIM 卡1 張）、紀錄卡1 張、0000000000號SIM 卡
    存卡1 張、安非他命玻璃吸食器1 支。
    理  由
一、認定犯罪事實所憑之證據及理由
  (一)附表一所示之犯罪事實：
  1.按被告以外之人於審判外之言詞或書面陳述，除法律有規定
    者外，不得作為證據，刑事訴訟法第159 條第1 項定有明文
    。又當事人、代理人或辯護人於法院調查證據時，知有第15
    9 條第1 項不得為證據之情形，而未於言詞辯論終結前聲明
    異議者，視為同意作為證據，經法院審酌該言詞陳述或書面
    陳述作成時之情況，認為適當者，得為證據；又被告以外之
    人於偵查中向檢察官所為之陳述，除顯有不可信之情況者外
    ，得為證據，分別為刑事訴訟法第159-5 條、第159-1 條第
    2 項所明定。證人林傳盛警詢中之證述雖係審判外之言詞陳
    述，但檢察官、被告及辯護人於言詞辯論終結前，就此均未
    聲明異議，且本院審酌其警詢證述作成之情況，並無任何不
    適當之處，應得作為證據。又證人林傳盛偵查中之證述並無
    顯有不可信之情況，亦得為證據，合先敘明。
  2.此部分犯罪事實，業據被告甲○○坦承不諱，核與證人林傳
    盛警詢、偵查中之證述及證人乙○○於本院96年10月30日審
    理時之證述相符，並有證人林傳盛持用之0000000000號行動
    電話門號通聯調閱查詢單、0000000000號行動電話與被告持
    用之0000000000號行動電話於96年3 月13日下午2 時34 分
    13秒之通訊監察譯文在卷可稽，事證明確，被告之犯行堪以
    認定。
  (二)附表二所示之犯罪事實：
  1.販賣海洛因給丙○○之犯罪事實：
  (1)證人丙○○於本院97年1 月16日審理時到庭證稱：其有需要
    叫被告幫其拿海洛因時就會打電話聯絡被告，被告幫其拿海
    洛因的價錢與一般買海洛因的價錢是一樣的。其於96年2 月
    間與被告一起去買海洛因2 次，每次為1 小包，價格為新臺
    幣（下同）1 千元，海洛因以塑膠夾鍊袋包裝；於96年2 月
    間至同年3 月18日前亦有請被告幫其買海洛因5 次，每次1
    小包，價格為1 千元，也是用塑膠夾鍊袋包裝；於96年2 月
    14日以其持用之0000000000號電話聯絡被告購買海洛因2 次
    ，價格各為2 千元，電話中說「二張」就是要購買2 千元的
    意思等語。雖證人丙○○於警詢中證稱其自96年2 月26日起
    至96年3 月18日止共向被告購買海洛因14次，每次價格為1
    千元；於偵查中證稱其自96年1 月間起至96年2 月份止，共
    向被告購買海洛因10次，每於價格為1 千元至2 千元等語，
    就購買海洛因之時間、次數、價格與其在本院審理時所述不
    甚相符，惟其於本院審理時陳稱：其只知道購買很多次，詳
    細次數忘記了，但其審理所述之印象較為深刻，因為警詢時
    其有施用海洛因等語，且證人丙○○於本院審理時所為之證
    述係經辯護人及被告之詰問，是應以其於本院審理時之證述
    為可信。
  (2)證人丙○○以其持用之0000000000號行動電話於96年2 月14
    日上午11時38分16秒撥打被告持用之0000000000號行動電話
    ，通話內容為：「（溫）：陳仔，二張。（被告）：好，你
    在哪裡？（溫）：我在霧峰。（被告）：來磁場汽車旅館這
    。」；又於同日上午11時57分2 秒再次撥打給被告，通話內
    容為：「（溫）：擱二張啦。（被告）：怎麼不一次講。（
    溫）多用一點啦，要拿四千呢。在那邊等我，我在福星路。
    （被告）：在中正路上光眼鏡那邊。」，有通訊監察譯文、
    證人丙○○持用之0000000000號行動電話門號通聯調閱查詢
    單各1 份在卷可佐，經核與證人丙○○於本院審理中所述相
    符。
  2.販賣海洛因給戊○○之犯罪事實：
  (1)證人戊○○於本院97年1 月16日審理時證稱：伊於96年2 月
    間與被告一起去購買海洛因3 次，價格分別為5 百元、1 千
    元、1 千元，伊先以0000000000號電話聯絡被告，問被告能
    否幫其拿到海洛因，被告說要一起去拿，伊就跟被告一起到
    臺中縣霧峰鄉雅虎遊藝場，伊在外面等候，由被告進入遊藝
    場內購買，被告出來後就直接拿1 包海洛因給伊，買到的數
    量與其向別人購買的數量是一樣的。伊於偵查中有講到購買
    5百元，可能是筆錄沒有記到等語。
  (2)證人戊○○以其持用之0000000000號行動電話於96年2 月25
    日下午6 時42分37秒撥打被告持用之0000000000號行動電話
    ，通話內容為：「（錢）：小閩。（被告）：你是誰？（錢
    ）：土豆。（被告）：哪個土豆？（錢）：之前在雅虎有跟
    嫂子拿的那一個。（被告）：那是誰？（錢）：你是有沒有
    在處理？（被告）：你是誰總要問清楚。（錢）：之前在雅
    虎拿過一次5 百。（被告）：你多久會到？（錢）：10分鐘
    。（被告）：有夠嗎？（錢）：有啦。」，有通訊監察譯文
    1 份在卷可佐，經核與其上開證述相符。
  3.扣案之疑似海洛因之白色粉末18包，經送法務部調查局鑑定
    果，均含海洛因成分，合計淨重4.28公克，空包裝總重4.61
    公克，純度31.24 ％，有法務部調查局96年4 月27日調科壹
    字第09623036980 號鑑定書影本在卷可稽，此外，復有被告
    所持用之NOKIA 牌手機1 支（序號：000000000000000 號，
    含門號0000-000000 號SIM 卡1 張）扣案可資佐證，被告販
    賣海洛因之犯行至為明確。
  (三)附表三所示之犯罪事實：
  1.證人丁○○於本院96年10月30日審理時證稱：伊施用之安非
    他命係向被告購買，共向被告購買二次，第一次是96年2 月
    16日某時，與綽號「阿裕」的朋友一起去臺中縣霧峰鄉臺灣
    銀行附近，就是被告住的透天厝門口，向被告購買價格1千
    元的安非他命；第二次是在96年農曆過年後某天晚上，其自
    己到臺中縣霧峰鄉的雅虎遊藝場，向被告購買價格1千元的
    安非他命。這兩次安非他命都是用夾鏈袋包裝，每次買1千
    元可以施用2到3次。伊在電話中所說「一張」的意思就是1
    千元等語，經核與其在警詢及偵查中之證述相符。
  2.證人丁○○以其持用之0000000000號行動電話於96年2月16
    日5時14分55秒撥打被告持用之0000000000號行動電話，其
    通話內容為：「（鄭）：小閩，我超一張。（被告）：好。
    （鄭）：在哪裡？（被告）：霧峰興農。（鄭）：霧峰興農
    在哪裡？（被告）土虱輝這邊。」，有通訊監察譯文1份在
    卷可佐，經核亦與其證述相符。
  3.扣案之白色或無色透明結晶性粉末2 包，經送行政院衛生署
    管制藥品管理局鑑定結果，檢出甲基安非他命成分，淨重為
    2.244 公克，驗餘淨重2.23公克，有行政院衛生署管制藥品
    管理局管檢字第0960004065號鑑定書在卷可佐，此外，並有
    被告所持用之NOKIA 牌手機1 支（序號：000000000000000
    號，含門號0000-000000 號SIM 卡1 張）扣案可資佐證，被
    告販賣甲基安非他命之犯行至為明確。
二、對被告辯解之判斷：
  (一)被告固坦承於附表二、三所示之時間、地點交付海洛因、安
    非他命給證人丙○○、戊○○、丁○○等人，但矢口否認有
    販賣海洛因及甲基安非他命之犯行，辯稱：伊是與證人丙○○、戊○○、丁○○合資，由其出面向藥頭購買，再與證人
    平分，因為合資購買的量比較多，彼此都可以多分一些云云
    。
  (二)承上所述，證人丙○○、戊○○均證稱被告交付渠等之海洛
    因數量與渠等向他人購買之數量相同，足證被告辯稱其與證
    人合資購買，雙方都可以多分到海洛因云云，顯非事實。又
    證人丁○○於本院96年10月30日審理時證稱：「我聯絡要買
    安非他命的人就是被告甲○○。」，足證其係直接向被告購
    買，而非與被告合資，被告就此所辯亦不足採。
  (三)按毒品危害防制條例所處罰之「販賣」毒品罪，所著重者為
    在主觀上有藉以牟利之惡性，及對毒品之擴散具有較有償或
    無償轉讓行為更嚴重之危害性，被告「營利」之意圖係從客
    觀之社會環境、情況及證人、物證等資料，依據證據法則綜
    合研判認定。又一般民眾普遍認知海洛因、甲基安非他命等
    毒品之非法交易，政府一向查禁森嚴，且科以重罰不容寬貸
    ，衡諸常情，倘非有利可圖，絕無平白甘冒被嚴查重罰高度
    風險之理，從而，舉凡其有償交易，除足反證其確另基於某
    種非圖利本意之關係外，通常尚難因無法查悉其販入價額作
    為是否高價賣出之比較，諉無營利之意思，阻卻販賣犯行之
    追訴（最高法院95年度台上字第301 號判決參照）。而販賣
    毒品之人，除最上游之毒品製造者外，均需向其他毒品供應
    者販入毒品，始得販賣，倘被告基於販賣營利之意圖，向他
    人購買毒品後，再藉由分裝、增減份量之方式，賺取量差、
    價差及純度不同之差價，均無礙其販賣毒品犯行之成立。被
    告於附表二所示之時、地，每次以1 千元或2 千元或5 百元
    之代價交付海洛因給證人丙○○、戊○○，及於附表三所示
    之時、地，每次以1 千元之代價交付安非他命給證人丁○○
    ，均屬有償交易，且依證人丙○○、戊○○證稱其等向被告
    取得之海洛因，與一般在外購買海洛因之數量相同，佐以被
    告供稱合資購買可獲得較多量之毒品等語，足證被告係以獲
    取「量差」之方式牟利，再參照上開最高法院判決之意旨，
    應足認被告主觀上有營利之意圖。是被告販賣海洛因及甲基
    安非他命之犯行，事證至為明確，其犯行堪以認定。
三、論罪科刑之理由
  (一)附表一部分
  1.被告所為4 次犯行均係犯毒品危害防制條例第8 條第1 項之
    轉讓第一毒品罪。被告持有海洛因之低度行為，為轉讓之高
    度行為所吸收，不另論罪。
  2.證人乙○○以其持用之0000000000號行動電話於96年2 月12
    日下午3 時5 分25秒撥打被告持用之0000000000號行動電話
    ，通話內容為：「「（曾）：喂大哥。（被告）：大哥給你
    說。（曾）：剩六百元你去拿就好。（被告）：斤斤計較你
    怎麼會長大。（曾）：不是，我是服務處不好做帳。（被告
    ）：都一樣是裡面的。（曾）：我做到過年就好了。（被告
    ）：你自己保守一點就好了。」；另於96年2 月14日下午3
    時18分35秒撥打給被告，通話內容為：「（曾）：你在哪裡
    ？（被告）：在別人家坐。（曾）：別人要一千元的糖，你
    在哪？（被告）：在土城路八仙公廟下面不是有一家全家。
    」；又於96年2 月14日下午3 時41分39秒撥打給被告，通話
    內容為：「（曾）：你剛有沒有看到一台刑事組的廂型車？
    （被告）：沒有。（曾）：那可能不是。我們就看到那一台
    車的一直催一直催。（被告）：我沒有看到那一台車。」，
    有通訊監察譯文1 份在卷可佐。證人乙○○雖曾於96年3 月
    23日警詢中證稱：其有向被告買過1 、2 次海洛因，一小包
    價格為1 千元等語，然此乃證人乙○○於審判外之陳述，依
    刑事訴訟法第159 條第1 項之規定，不得作為證據，且與其
    在本院審理時證稱被告係無償提供海洛因給其施用等情不符
    ；而由證人乙○○持用之0000000000號行動電話與被告持用
    之0000000000號行動電話之上開通訊監察譯文內容，亦無從
    認定被告有販賣海洛因給乙○○之事實，是其警詢中之陳述
    既未具有較可信之特別情況，自不得採為認定被告販賣海洛
    因之證據。公訴意旨認為附表一編號2 部分，被告係犯毒品
    危害防制條例第4 條第1 項之販賣第一級毒品罪，尚有未洽
    ，至於檢察官於起訴書附表二編號3 固記載被告販賣海洛因
    給乙○○之時間係96年2 、3 月間，然證人乙○○於警詢中
    並未證稱其係於96年2 、3 月間向被告購買海洛因，且由本
    案卷內全部證據，亦無從查知被告之犯罪時間係在96年2 、
    3 月間，是證人乙○○於本院審理時證稱被告無償轉讓海洛
    因給其施用之時間係96年1 月間之事實，與起訴書所載之基
    本社會事實應屬同一，爰就此部分依法變更為同條例第8條
    第1 項之轉讓第一級毒品罪。
  3.被告4 次無償轉讓海洛因之犯行，犯意各別，應予分論併罰
    。
  (二)附表二部分
  1.被告所為係犯毒品危害防制條例第4 條第1 項之販賣第一級
    毒品罪。其持有海洛因之低度行為為販賣之高度行為所吸收
    ，不另論罪。而刑事法若干犯罪行為態樣，本質上原具有反
    覆、延續實行之特徵，立法時既予特別歸類，定為犯罪構成
    要件之行為要素，則行為人基於概括之犯意，在密切接近之
    一定時、地持續實行之複次行為，倘依社會通念，於客觀上
    認為符合一個反覆、延續性之行為觀念者，於刑法評價上，
    即應僅成立一罪。學理上所稱「集合犯」之職業性、營業性
    或收集性等具有重複特質之犯罪均屬之，例如經營、從事業
    務、收集、販賣、製造、散布等行為概念者是（最高法院95
    年度台上字第4686號判決意旨參照）。被告於附表二所示之
    96 年2月至3 月18日前某日之期間，在臺中縣霧峰鄉販賣海
    洛因共11次之行為，各次時間密切接近，其販賣行為依社會
    通念，於客觀上可認為符合一個反覆、延續性之行為觀念，
    參照上開判決意旨，應認係集合犯，僅成立一罪，檢察官認
    為被告各次販賣海洛因之行為均獨立成立犯罪，應分論併罰
    ，尚有未洽，併此敘明。
  2.被告販賣海洛因之數量及所得均不多，本院認為科以最低度
    刑仍嫌過重，其犯罪之情狀堪可憫恕，爰依刑法第59條之規
    定，就此部分酌量減輕其刑。
  3.不另為無罪之諭知：
    公訴意旨認被告自96年1 月間某日起至96年2 月間某日止，
    至少販賣海洛因10次給證人丙○○，然證人丙○○於本院審
    理時證稱其在該段期間內，共向被告購買海洛因9 次，且本
    院為應以其在審理中所述較為可信，已如前述，是被告販賣
    海洛因給丙○○之犯罪事實，除附表二編號1 各次之犯行外
    ，其餘均無積極證據可資證明，然因該無法證明之部分縱使
    成立犯罪，與附表二編號1 有罪部分亦具有集合犯之包括一
    罪關係，就此爰不另為無罪之諭知，附此敘明。
  4.起訴書雖未敘及附表二編號2 中，被告於96年2 月間販賣價
    值500 元之海洛因1 次給戊○○之犯罪事實，然此部分與起
    訴之犯罪事實具有集合犯之包括一罪關係，為起訴效力所及
    ，本院自得併予審究。
  (三)附表三部分
    被告所為係犯毒品危害防制條例第4條第2項之販賣第二級毒
    品罪。其持有甲基安非他命之低度行為為販賣之高度行為所
    吸收，不另論罪。而參照上述最高法院95年度台上字第4686
    號判決意旨，被告於96年2月間，在臺中縣霧峰鄉販賣甲基
    安非他命2 次之行為，時間密切接近，其販賣行為依社會通
    念，於客觀上可認為符合一個反覆、延續性之行為觀念，參
    照上開判決意旨，應認係集合犯，僅成立一罪，檢察官認為
    被告2 次販賣甲基安非他命之行為均獨立成立犯罪，應分論
    併罰，亦有未洽，併此敘明。
  (四)被告甲○○曾犯贓物罪，經法院判處有期徒刑4 月確定，又
    曾因違反毒品危害防制條例案件，經法院分別判處有期徒刑
    1 年2 月、5 月確定，上開3 罪經合併定應執行刑為1年8月
    ，於92年2 月12日執行完畢，有臺灣高等法院被告前案紀錄
    表在卷可按，其於5 年內故意再犯本件有期徒刑以上之罪，
    均為累犯，除所犯本刑為無期徒刑及死刑部分外，應均依刑
    法第47條第1 項之規定加重其刑。
  (五)審酌被告為圖一己私利，不思循正途工作營生，而以戕害他
    人身體、生命及性靈之販賣第一、二級毒行為牟利，及其無
    償轉讓海洛因給他人施用，助長施用毒品之風氣，對社會治
    安所生之危害非輕，且犯罪後猶設詞飾卸，態度不佳，並無
    悔意等一切情狀，就其所犯上開3 罪各量處如主文所示之刑
    ，並定其應執行之刑。
  (六)被告犯附表一所示轉讓第一級毒品罪之時間均在96年4 月24
    日前，合於中華民國96年罪犯減刑條例第2 條第1 項第3 款
    所定之減刑條件，且無同條例第3 條所規定不予減刑之情形
    ，爰依該條例第2 條第1 項第3 款之規定，就此部分4 次犯
    行均減其宣告刑二分之一。
  (七)海洛因及甲基安非他命分別係毒品危害防制條例第2 條第2
    項第1 款、第2 款規定之第一、二級毒品，扣案之海洛因18
    包（驗餘淨重4.28公克）及甲基安非他命2 包（驗餘含袋淨
    重2.23公克），應依同條例第18條第1 項前段之規定沒收銷
    燬之。扣案之海洛因包裝袋18個（重4.61公克），具有防止
    海洛因裸露、逸出及潮濕之功用，並便於攜帶，係被告所有
    供其販賣海洛因所用之物，且法務部調查局鑑定時既將該包
    裝袋與海洛因分別秤重，有上開鑑定通知書可佐，足認與扣
    案之海洛因並無不可析離之關係，自應依毒品危害防制條例
    第19條第1 項之規定宣告沒收。又扣案之NOKIA 牌手機1 支
    （序號000000000000000 號，含門號0000-000000 號SIM 卡
    1 張）係被告所有供犯罪所用之物；販賣海洛因所得之現金
    13,500元及販賣甲基安非他命所得之現金2 千元均係被告因
    犯罪所得之財物，已如前述，應均依同法第19條第1 項之規
    定宣告沒收，所得現金部分如不能沒收時，以被告之財產抵
    償之。
  (八)扣案之BENQ牌手機1 支（序號000000000000000 號，含門號
    0000-000000 號SIM 卡1 張）、G-PLUS手機1 支（序號：00
    0000000000000 號，含門號0000-000000 號SIM 卡1 張）、
    紀錄卡1 張、0000000000號SIM 卡存卡1 張、安非他命玻璃
    吸食器1 支，並無證據可資證明係供被告犯本案所用之物，
    而與本案無關，爰不併予宣告沒收，附此敘明。
四、適用之法律
  (一)刑事訴訟法第299條第1項前段、第300條。
  (二)毒品危害防制條例第4 條第1 項、第2 項、第8 條第1 項、
    第18條第1項前段、第19條第1項。
  (三)刑法第11條、第47條第1 項、第51條第5 款。
  (四)中華民國96年罪犯減刑條例第2 條第1 項第3 款、第7 條、
    第11 條。
如不服本判決，得於判決書送達之日起10日內，以書狀敘述理由
，向本院提出上訴（須附繕本）。
中    華    民    國    97    年    1     月    30    日
                    刑事第八庭  審判長法  官  林慧英
                                      法  官  簡源希
                                      法  官  陳慧珊
上正本證明與原本無異。
上訴書如未敘述理由，應於上訴期間屆滿後20日內補提理由書於
本院。
                                      書記官  施玉卿
中    華    民    國    97    年    1     月    30    日
【附錄本案論罪科刑法條】
毒品危害防制條例第4條第1項、第2項：
製造、運輸、販賣第一級毒品者，處死刑或無期徒刑；處無期徒
刑者，得併科新臺幣 1 千萬元以下罰金。
製造、運輸、販賣第二級毒品者，處無期徒刑或 7 年以上有期徒
刑，得併科新臺幣 7 百萬元以下罰金。
毒品危害防制條例第8條第1項：
轉讓第一級毒品者，處 1 年以上 7 年以下有期徒刑，得併科新
臺幣 1 百萬元以下罰金。
附表一：（被告轉讓海洛因犯行）
┌──┬───┬─────┬───┬─────┬────────┬──────┬──┐
│編號│時間  │地點      │轉讓對│轉讓毒品  │轉讓過程        │轉讓重量或金│罪數│
│    │      │          │象    │          │                │額          │    │
├──┼───┼─────┼───┼─────┼────────┼──────┼──┤
│1   │96年2 │臺中縣霧峰│林傳盛│第一級毒品│林傳盛以其所使用│摻有海洛因之│各別│
│    │、3 月│鄉        │      │海洛因    │之門號0000000000│香菸各1 支  │1罪 │
│    │間，共│          │      │          │號行動電話與吳閩│            │    │
│    │2 次  │          │      │          │明之門號00000000│            │    │
│    │      │          │      │          │21 號行動電話聯 │            │    │
│    │      │          │      │          │絡商請甲○○轉讓│            │    │
│    │      │          │      │          │毒品            │            │    │
├──┼───┼─────┼───┼─────┼────────┼──────┤    │
│2   │96年1 │臺中縣霧峰│乙○○│同上      │乙○○以其使用之│第1 次轉讓摻│    │
│    │月間，│鄉○○路55│      │          │門號0000000000號│有海洛因之香│    │
│    │共2 次│號甲○○住│      │          │行動電話撥打吳閩│煙1 支，第2 │    │
│    │      │處        │      │          │明所使用之門號  │次轉讓海洛因│    │
│    │      │          │      │          │0000000000號行動│1小包       │    │
│    │      │          │      │          │電話聯絡後，至吳│            │    │
│    │      │          │      │          │閩明家中拿取海洛│            │    │
│    │      │          │      │          │因              │            │    │
└──┴───┴─────┴───┴─────┴────────┴──────┴──┘
附表二：（被告販賣海洛因犯行）
┌──┬───┬─────┬───┬─────┬────────┬──────┬──┐
│編號│時間  │地點      │販賣對│販賣毒品  │販賣過程        │販賣重量或金│罪數│
│    │      │          │象    │          │                │額          │    │
├──┼───┼─────┼───┼─────┼────────┼──────┼──┤
│1   │96年2 │臺中縣霧峰│丙○○│第一級毒品│丙○○先後以其使│96年2 月起│包括│
│    │月間某│鄉○○路、│      │海洛因    │用之門號00000000│  至96年3 月│1 罪│
│    │日起，│霧峰鄉「磁│      │          │55號行動電話撥打│  18日前共購│    │
│    │至96年│場汽車旅館│      │          │甲○○所使用之門│  買7次，每 │    │
│    │3 月18│」等處    │      │          │號0000000000號行│  次價格1千 │    │
│    │日前某│          │      │          │動電話聯絡購買海│  元。      │    │
│    │日止，│          │      │          │洛因事宜，再由吳│96年2 月14│    │
│    │共9 次│          │      │          │閩明親自攜海洛因│向甲○○購買│    │
│    │      │          │      │          │依約交易        │  2次，每次 │    │
│    │      │          │      │          │                │  各購買2千 │    │
│    │      │          │      │          │                │  元。      │    │
├──┼───┼─────┼───┼─────┼────────┼──────┤    │
│2   │96年2 │臺中縣霧峰│戊○○│同上      │戊○○先後以其使│3 次各為價格│    │
│    │月間，│鄉○○路「│      │          │用之門號00000000│500 、1 千元│    │
│    │共3 次│雅虎電子遊│      │          │99號行動電話撥打│、1 千元之海│    │
│    │      │戲場」、臺│      │          │甲○○所使用之門│洛因        │    │
│    │      │中縣霧峰鄉│      │          │號0000000000號行│            │    │
│    │      │中正路國泰│      │          │動電話聯絡購買海│            │    │
│    │      │大樓旁7-11│      │          │洛因事宜，再由吳│            │    │
│    │      │便利超商  │      │          │閩明親自攜海洛因│            │    │
│    │      │          │      │          │依約交易        │            │    │
│    │      │          │      │          │                │            │    │
└──┴───┴─────┴───┴─────┴────────┴──────┴──┘
附表三：（被告販賣甲基安非他命犯行）
┌───┬─────┬───┬─────┬────────┬──────┬──┐
│時間  │地點      │販賣對│販賣毒品  │販賣過程        │販賣重量或金│罪數│
│      │          │象    │          │                │額          │    │
├───┼─────┼───┼─────┼────────┼──────┼──┤
│96年  │第1次在臺 │丁○○│第二級毒品│丁○○先後以其使│價格1 千元之│包括│
│2月間 │中縣霧峰鄉│      │甲基安非他│用之0000000000  │甲基安非他命│1 罪│
│，共2 │臺灣銀行附│      │命        │號行動電話撥打吳│各1次       │    │
│次    │近；第2次 │      │          │閩明所使用之0954│            │    │
│      │在臺中縣霧│      │          │051421 號行動電 │            │    │
│      │峰鄉○○路│      │          │話聯絡購買甲基安│            │    │
│      │上        │      │          │非他命事宜，再由│            │    │
│      │          │      │          │甲○○親自攜甲基│            │    │
│      │          │      │          │安非他命依約交易│            │    │
│      │          │      │          │                │            │    │
└───┴─────┴───┴─────┴────────┴──────┴──┘


司法院資訊處製作；財團法人民間司法改革基金會備份。
